臺灣高等法院高雄分院民事裁定　　　　　 96年度抗字第273號
抗　告　人　合作金庫商業銀行股份有限公司
法定代理人　丙○○
代　理　人　乙○○
相　對　人　甲○○○
上列當事人間聲請停止強制執行事件，抗告人對於中華民國96年
8 月28日台灣高雄地方法院96年度審聲字第964 號所為裁定，提
起抗告，本院裁定如下：
    主    文
抗告駁回。
抗告程序費用由抗告人負擔。
    理    由
一、本件抗告意旨略以：本件執行標的曾經訴外人李添福即債務
    人陸李秀鑾胞弟聲請停止執行，嗣經原審法院95年度訴字第
    1821號判決李添福敗訴定讞；今相對人復對同一執行案件聲
    請停止執行，顯係意圖延滯執行，嚴重損及抗告人之利益，
    縱相對人之後起訴敗訴，抗告人亦無法執行擔保金彌補損失
    ，況本件標的物使用執照起造人為債務人陸李秀鑾，而非相
    對人，其要無聲請停止執行之權利云云。
二、按有提起異議之訴時，法院因必要情形或依聲請定相當並確
    實之擔保，得為停止強制執行之裁定，強制執行法第18條第
    2 項定有明文。有提起異議之訴時，法院因必要情形，或依
    聲請定相當並確實之擔保，得為停止強制執行之裁定，強制
    執行第十八條第二項定有明文。依此規定，只須當事人提起
    異議之訴，在該異議之訴確定前，法院如認有必要，得依職
    權為停止執行之裁定；其在當事人願供擔保，聲請停止強制
    執行時，法院亦非不得依其聲請，定相當並確實之擔保，為
    停止強制執行之裁定。至該異議之訴實體上有無理由，則非
    法院於裁定停止強制執行時應予審酌之事項 (最高法院93年
    度台抗字723 條號裁定要旨參照)。 又法院依強制執行法第
    18條第2 項定擔保金額而為准許停止強制執行之裁定者，該
    項擔保係備供債權人因停止執行所受損害之賠償，其數額應
    依標的物停止執行後，債權人未能即時受償或利用該標的所
    受之損害額，或因另供擔保強制執行所受之損害額定之，非
    以標的物之價值或其債權額為依據，亦有最高法院86年度台
    抗字第442 號裁定要旨可供參酌。
三、原審審酌相對人所稱之系爭雞舍，係與其所使用之基地連同
    其他鄰地為合併拍賣，以達其整體使用之最大經濟利益，且
    若分割拍賣，不僅影響整體使用利益，亦將導致債權人及債
    務人之損失，認為在不宜分別拍賣之情況下，如單就相對人
    所爭執之地上物為停止執行，實際上即導致全部拍賣標的之
    無法拍賣，故斟酌本件停止執行所應供之擔保金額，應連同
    全部合併拍賣之標的為依據。而全部合併拍賣之底價為新台
    幣 (下同)4040 萬8000元，如停止執行，原則上將導致抗告
    人不能及時由該拍賣價金受償，乃以此金額所受之法定遲延
    利息損害為考量，再參酌本件第三人異議之訴事件之主要爭
    執在於系爭地上物是否為聲請人所出資興建，屬得上訴至第
    三審之事件，評估其訴訟期間將不超過2 年，定相對人應供
    擔保之金額約為400 萬元，於法並無違誤。又抗告人主張本
    件標的物使用執照起造人為債務人陸李秀鑾，而非相對人，
    相對人要無聲請停止執行之權利云云，屬實體上有無理由之
    事項，尚非法院於裁定停止強制執行時應予審酌者，抗告意
    旨指摘原裁定不當求予廢棄，為無理由，應予駁回。
四、據上論結，本件抗告為無理由，依強制執行法第30條之1 、
    民事訴訟法第495 條之1 第1 項、第449 條第1 項、第95條
    、第78條，裁定如主文。
中　　華　　民　　國　　96　　年　　10　　月　　1 　　日
                            民事第四庭
                                審判長法官  蔡文貴
                                法      官  徐文祥
                                法      官  黃科瑜
以上正本證明與原本無異。
如不服本裁定應於送達後10日內向本院提出再抗告狀（並按他造
當事人之人數附繕本），並繳納再抗告費新台幣1,000 元。再為
抗告應以適用法規顯有錯誤為理由，並經本院之許可，該許可以
原裁定所涉及之法律見解具有原則上之重要性者為限，並委任律
師為代理人。抗告人之配偶、三親等內之血親、二親等內之姻親
，或抗告人為法人、中央或地方機關時，其所屬專任人員具有律
師資格並經法院認適當者，亦得為第三審代理人。抗告人或其法
定代理人具有律師資格者及前項情形，應於提起抗告或委任時釋
明之。
中　　華　　民　　國　　96　　年　　10　　月　　2 　　日
                                書  記  官  王秀娟
                                                      Ｆ
